臺灣高等法院高雄分院刑事判決　　　　99年度上訴字第2103號
上　訴　人
即　被　告　陳志龍
選任辯護人　藍庭光律師
上列上訴人因毒品危害防制條例案件，不服臺灣屏東地方法院99
年度訴字第582 號中華民國99年10月15日第一審判決（起訴案號
：臺灣屏東地方法院檢察署99年度偵字第2971號），提起上訴，
本院判決如下：
    主  文
原判決關於附表一編號3-5 所示之販賣第二級毒品罪及定應執行
刑部分均撤銷。
陳志龍犯如附表一編號3-5 所示之販賣第二級毒品罪，各處如附
表一編號3-5 所示之刑（含主刑及從刑）。
其他上訴駁回。
陳志龍上開第二項撤銷改判部分所處之刑，與上訴駁回所處之如
附表一編號1-2 、6 及附表二編號所示之刑（含主刑及從刑），
應執行有期徒刑伍年。未扣案販賣毒品所得計新臺幣柒仟元沒收
，如全部或一部不能沒收時，以其財產抵償之。
    事  實
一、陳志龍（綽號阿龍、恐龍）明知甲基安非他命係毒品危害防
    制條例第2 條第2 項第2 款所列管之第二級毒品，不得持有
    、販賣，竟意圖營利，基於販賣第二級毒品之犯意，各於附
    表一所示時地，分別販賣第二級毒品甲基安非他命予蕭志豐
    2 次、蔡亦修3 次、陳文川1 次（各該次販賣交易詳情見附
    表一各編號所載）。
二、陳志龍明知甲基安非他命係列管之第二級毒品，並經行政院
    衛生署明令公告列為禁藥管理，不得持有、轉讓，竟基於轉
    讓禁藥即第二級毒品甲基安非他命之犯意，於99年3 月12日
    上午11時許，在屏東縣東港鎮○○路378 號住處，轉讓第二
    級毒品甲基安非他命1 次予蕭名宏施用（該次轉讓詳情見附
    表二所載）。嗣於99年3 月14日下午5 時許，在屏東縣東港
    鎮○○路378 號為警拘提而查獲，循線查悉上情。
三、案經臺灣屏東地方法院檢察署簽分及海巡署南部地區巡防局
    岸巡第六二大隊報告臺灣屏東地方法院檢察署檢察官偵查起
    訴。
    理  由
甲、程序方面
一、按被告以外之人於審判外之言詞或書面，除法律有規定者外
    ，不得作為證據；又當事人、代理人或辯護人於調查證據時
    ，知有刑事訴訟法第159 條第1 項不得為證據之情形，而未
    於言詞辯論終結前聲明異議者，視為已有將該等證據採為證
    據之同意，同法第159 條第1 項、第159 條之5 第2 項定有
    明文。查被告陳志龍及其選任辯護人對下列本院所引用各項
    證據之證據能力，已表示不爭執之意（本院卷第23頁），並
    於言詞辯論終結前，均無異議，本院審酌該等證據作成時之
    情況，並無不法取證情事，作為證據，應無不當，該等人證
    、書證，均有其證據能力，自得為證據。
乙、實體方面
一、販賣第二級毒品部分（事實一部分）
  (一)訊據被告對如事實一所示販賣第二級毒品甲基安非他命之犯
    罪事實，均坦承不諱，核與證人蕭志豐、陳文川於警詢、偵
    查中（偵卷一第43-45 、96-98 頁、155-159 頁、偵卷三28
    -30 頁、偵卷二第73-74 頁），證人蔡亦修於偵查中及審理
    中（警卷一第3-13頁、偵卷二第6-8 頁80-82 頁、原審卷第
    49-51 頁）之證述情節大致相符，復有行動電話門號000000
    0000號（蔡亦修）、0000000000號（蕭志豐）之通訊監察譯
    文在卷可按。再證人蔡亦修、蕭志豐、陳文川為警查獲時所
    採尿液，均呈甲基安非他命陽性反應，此有高雄市政府警察
    局苓雅分局偵辦毒品案件嫌疑人尿液採證代碼對照表（警卷
    一第56頁）、高雄市立凱旋醫院99年3 月23日編號A0000000
    0 濫用藥物尿液檢驗報告（蔡亦修，警卷三第18頁）、高雄
    市立凱旋醫院99年3 月23日編號A00000000 濫用藥物尿液檢
    驗報告（蕭志豐，警卷三第21頁）、高雄市立凱旋醫院99年
    4 月29日編號A00000000 濫用藥物尿液檢驗報告（陳文川，
    原審卷第36頁），足認蔡亦修、蕭志豐、陳文川等3 人均有
    施用甲基安非他命之行為，其指證應可採信。是以被告自白
    ，應與事實相符，堪以採信。
  (二)至起訴書雖指被告如附表一編號3-5 所示販賣甲基安非他予
    蔡亦修之價金均為7000元，惟被告於原審即堅決否認，辯稱
    應為500 、1000元等語（見原審卷第23頁），而證人蔡亦修
    於原審到庭時，亦證稱：「忘了買第二級毒品甲基安非他命
    多少錢，但三次金額均不同。我向很多人拿，所以我沒有記
    住。（你以前是否曾向警察說過跟陳志龍買過三次，每次都
    是7000元？）當時想了很久，想不起來，我只是大概講個金
    額。（事實上，買多少錢，記得嗎？）已經過一年了。（陳
    志龍表示賣你的金額大約是1000元、500 元，你的意見如何
    ？）不敢確定，因我想不起來。（在你的印象裡，是否曾經
    買過1000元或500 元？）有。（你有印象買過7000元的第二
    級毒品甲基安非他命嗎？）有，有1000元、500 元。」、「
    三次都只有拿到一點點」等語（見原審卷第50-53 頁），參
    以本案查獲經過係警方就上開行動電話實施通訊監察後，於
    99年2 月26日對蔡亦修住處實施搜索（南部地區巡防局第六
    二岸巡大隊搜索扣押筆錄參照，警卷一第47頁），由蔡亦修
    於99年2 月27日警詢時回憶其於98年8 月間向被告購買毒品
    （見警卷一第3-13頁），可知蔡亦修上開警詢時詎被告實際
    販賣毒品之行為，已有多月，而蔡亦修毒品來源又非僅被告
    1 人，是否得清楚記憶每次購毒金額，實有可疑，是以蔡亦
    修上開警詢、偵查中所稱向被告以7000元購買，因與其於原
    審所為證述不符，仍有瑕疵可指，而被告自始即坦承販賣第
    二級毒品之重罪，實無需就此販賣金額之細節，再事爭執，
    依罪疑惟輕原則，自應為被告有利之認定。且因蔡亦修及被
    告均無法就上開3 次販賣第二級毒品之金額分別陳明，本院
    再依罪疑惟輕原則，逕依被告供述之500 、1000元，認定附
    表編號3 、4 所示犯行為500 元，附表編號5 所示犯行為10
    00元。
  (三)又安非他命毒品乃物稀價昂，政府懸為禁令嚴加取締，苟其
    無利可圖，衡情自無甘冒刑事訴追風險而從事買賣毒品之理
    。從而，舉凡有償交易，除有反證其確係另基於某種非圖利
    本意之關係外，通常尚難因無法查悉其販入價格作為是否高
    價賣出之比較，而諉無營利之意思，阻卻販賣犯行之追訴，
    最高法院97年台上字第3995號判決亦同此見解。我國查緝販
    賣毒品執法甚嚴，販賣毒品既係違法行為，當非可公然為之
    ，亦無公定價格，且安非他命容易分裝並增減份量，而每次
    買賣之價量，可能隨時依雙方關係深淺、資力、需求量及對
    行情之認知、來源是否充裕、評估購買者被查獲時供出販賣
    者之可能風險等情形，而異其標準，非可一概而論；販賣之
    利得，除被告就販賣之價量俱明確供述外，委難察得實情，
    販賣之人從價差或量差中牟利之方式雖異，其意圖營利之販
    賣行為則同一。被告苟非意圖營利，焉有可能甘冒重度刑責
    而從事前開販賣第二級毒品之行為，是被告營利販賣第二級
    毒品之意圖，應堪認定。
  (四)綜上所述，事證明確，被告上開販賣第二級毒品既遂之犯行
    ，均堪以認定。
二、轉讓第二級毒品部分（事實二部分）
  (一)訊據被告對如事實二所示轉讓禁藥甲基安非他命之犯行均坦
    承不諱，核與證人蕭名宏即受讓者於警詢、偵查中證述情節
    相符。選任辯護人雖為被告辯稱蕭名宏於99年3 月14日下午
    5 時40分經警採尿送驗，呈甲基安非他命之陰性反應（警卷
    三第14頁），則被告對於此部分之自白，應屬有誤等語。惟
    證人蕭名宏於警、偵訊均證稱：我最後一次吸食第二級甲基
    安非他命也是99年3 月12日11時左右，當時係陳志龍提供一
    起吸食等語在卷（偵卷第28頁、114 頁），而蕭名宏於99年
    3 月14日警詢時所採尿液經簡易快速篩檢試劑初步檢驗結果
    ，係呈安非他命陽性反應，此有尿液初步檢驗報告單採證相
    片在卷可查（偵一卷第59頁）；且被告於99年3 月14日警詢
    時為警所採尿液，亦呈甲基安非他命陽性反應，此有高雄市
    政府警察局苓雅分局偵辦毒品案件嫌疑人尿液採證代碼對照
    表（代碼F-99011 ）、高雄市立凱旋醫院99年2 月4 日編號
    A00000000 濫用藥物尿液檢驗報告（其上記載嫌疑人：陳志
    玲應為誤載）在卷可查（警卷三第15頁、偵卷一第56頁、本
    院卷第34-35 頁），仍足佐證與蕭名宏上開與被告共同施用
    甲基安非他命之證詞屬實，被告自白應與事實相符，堪以採
    信，選任辯護人此部分之辯解，即難採取。
  (二)綜上，被告轉讓禁藥之犯行，事證明確，亦堪以認定。
三、論罪：
  (一)按甲基安非他命係毒品危害防制條例第2 條第2 項第2 款所
    規定之第二級毒品，又甲基安非他命亦屬於藥事法所稱之「
    禁藥」（即藥事法第22條第1 款所稱之「經中央衛生主管機
    關明令公告禁止製造、調劑、輸入、輸出、販賣或陳列之毒
    害藥品」），均不得非法施用、持有、販賣及轉讓，而明知
    為禁藥而轉讓者，藥事法第83條亦定有處罰明文。行為人明
    知為禁藥即甲基安非他命而轉讓予他人者，除成立毒品危害
    防制條例第8 條第2 項之轉讓第二級毒品罪外，亦構成藥事
    法第83條第1 項之轉讓禁藥罪，此係屬同一犯罪行為而同時
    有2 種法律可資處罰之法條（規）競合情形，應依「重法優
    於輕法」、「後法優於前法」等法理，擇一處斷。而毒品危
    害防制條例第8 條第2 項轉讓第二級毒品罪之法定本刑為6
    月以上5 年以下有期徒刑，得併科新臺幣70萬元以下罰金；
    另藥事法第83條第1 項轉讓禁藥罪之法定本刑為7 年以下有
    期徒刑，得併科新台幣5 百萬元以下罰金；且被告於本案所
    涉轉讓甲基安非他命之數量，亦無證據達於應依毒品危害防
    制條例第8 條第6 款之規定加重其刑至2 分之1 情形；則藥
    事法第83條第1 項之罪之法定本刑，顯較毒品危害防制條例
    第8 條第2 項之罪之法定本刑為重，依前述「重法優於輕法
    」之法理，就被告如附表二轉讓甲基安非他命之行為，自應
    優先適用藥事法第83條第1 項之規定處斷。
  (二)核被告如事實一所為，均係犯毒品危害防制條例第4 條第2
    項之販賣第二級毒品罪，就事實二所為，係犯藥事法第83條
    第1 項之轉讓禁藥罪。
  (三)被告各次持有甲基安非他命毒品（禁藥）後，進而販賣、轉
    讓甲基安非他命（禁藥），其持有之低度行為，分別為各次
    販賣、轉讓之高度行為所吸收，均不另論罪。
  (四)被告所為各次販賣第二級毒品罪及轉讓禁藥罪間，均犯意各
    別，應予分論併罰。
  (五)查被告對於附表一所犯各罪，於偵查中係第二次偵訊時即為
    自白，與毒品危害防制條例第17條第2 項規定須偵查及審判
    中自白者，減輕其刑之要件符合，自得減輕其刑。
  (六)犯毒品危害防制條例第4 條第2 項販賣第二級毒品罪，供出
    毒品來源，因而破獲者，依同條例第17條得減輕其刑之規定
    。其所稱「供出毒品來源，因而破獲者」，係指被告供出毒
    品來源之有關資料，諸如前手之姓名、年籍、住居所、或其
    他足資辨別之特徵等，使調查或偵查犯罪之公務員因而對之
    發動調查或偵查並破獲者而言。申言之，被告之「供出毒品
    來源」，與調查或偵查犯罪之公務員對之發動調查或偵查並
    進而破獲之間，論理上須具有先後且相當的因果關係，非謂
    被告一有「自白」、「指認」毒品來源之人，而破獲在後，
    即得依上開規定予以減刑。若被告供出毒品來源者之前，調
    查或偵查犯罪之公務員已有確切之證據，足以合理之懷疑被
    告所供販賣毒品來源之人，則嗣後之破獲與被告之「供出毒
    品來源」間，即欠缺先後且相當的因果關係，自不得適用上
    開規定予以減刑（最高法院97年台上第1475號裁判意旨參照
    ）。查被告為警查獲後，雖於99年5 月19日於偵查中供出其
    毒品之來源為證人陳德芳，惟經原審函詢檢察官後，據覆稱
    ：本署98年度偵字第2929號陳志龍毒品危害防制條例案，本
    件證人均指稱係向陳志龍購買毒品而非陳德芳，本件於偵查
    中尚無積極證據證明其等為共犯。又陳德芳前於陳志龍遭查
    獲前，即因販賣毒品案件羈押，並另行提起公訴，此有臺灣
    屏東地方法院檢察署99年7 月9 日屏檢泰宿99偵2929字第19
    292 號函在卷可查（原審卷第39頁），是以雖陳德芳另案遭
    檢察官提起公訴被訴犯罪事實，尚與本案被告涉案犯罪事實
    不同，此有臺灣屏東地方法院檢察署檢察官98年度偵字第83
    47號起訴書在卷可查，惟本案檢察官並未因被告之供述而發
    動偵查，進而破獲陳德芳此部分犯行，自無適用毒品危害防
    制條例第17條第1 項減刑規定之餘地。
四、原判決應予維持及撤銷之理由及量刑
  (一)原審就被告如附表一編號1-2 、6 及附表二部分，予以論處
    販賣第二級毒品罪及轉讓禁藥罪，適用毒品危害防制條例第
    4 條第2 項、第19條第1 項、藥事法第83條第1 項等規定，
    並審酌被告為謀個人私利，無視於政府制定毒品危害防制條
    例，杜絕毒品犯罪之禁令，分別販賣第二級毒品、轉讓禁藥
    甲基安非他命，致使一般施用毒品者，沈迷於毒癮而無法自
    拔，直接戕害國民身心健康，間接危害社會治安，敗壞社會
    善良風氣，進而導致施用毒品之人為購買毒品施用而觸犯刑
    典之情事發生，其實際之危害程度不小，然犯後終能坦承犯
    行，已有悔意等一切情狀，各量處附表一編號1-2 、6 、附
    表二所示之刑，並敘明被告已收取如附表一編號1-2 、6 所
    示交易對象之購毒價金，即屬被告因犯販賣第二級毒品罪所
    得之財物，雖未扣案，應依毒品危害防制條例第19條第1 項
    前段規定，併於其所犯附表一編號1-2 、6 所示販賣第二級
    毒品罪項下諭知宣告沒收，如全部或一部不能沒收時，以其
    財產抵償之。經核原判決此部分認事用法，尚無不合，量刑
    亦稱妥適，被告上訴意旨指摘原判決此部分量刑過重，為無
    理由，應予駁回。
  (二)原審就被告如附表一編號3-5 所示販賣第二級毒品部分，據
    以論處被告罪刑，固非無見；惟查：被告如附表一編號3-5
    所示販賣第二級毒品予蔡亦修之價金，應各為500 元、500
    元、1000元，已如上述，原審未查，竟均認定為7000元，尚
    有未當，被告上訴意旨指摘原判決此部分不當，為有理由，
    自應由本院將此部分及定執行刑均撤銷改判。爰審酌被告為
    謀個人私利，無視於政府制定毒品危害防制條例，杜絕毒品
    犯罪之禁令，分別販賣第二級毒品3 次，致使一般施用毒品
    者，沈迷於毒癮而無法自拔，直接戕害國民身心健康，間接
    危害社會治安，敗壞社會善良風氣，進而導致施用毒品之人
    為購買毒品施用而觸犯刑典之情事發生，其實際之危害程度
    不小，惟念其犯後終能坦承犯行，已有悔意，且所得金額尚
    屬有限等一切情狀，各量處如主文第2 項所示之刑（即附表
    編號一3-5 所示）。復斟酌刑法第51條數罪併罰定執行刑之
    立法方式，採限制加重原則，亦即非以累加方式定應執行刑
    ，被告如附表所示之6 次販賣第二級毒品行為，每次犯罪手
    法類似，如以實質累加方式定應執行刑，則處罰之刑度顯將
    超過其行為之不法內涵，違反罪責原則，及考量因生命有限
    ，刑罰對被告造成之痛苦程度，係隨刑度增加而生加乘效果
    ，非以等比方式增加，是以隨罪數增加遞減刑罰方式，當足
    以評價被告行為不法性之法理（即多數犯罪責任遞減原則）
    ，爰就其撤銷改判部分與前開上訴駁回部分，定其應執行刑
    如主文第4 項所示。
  (三)供販賣毒品所用或因販賣毒品所得之財物，依毒品危害防制
    條例第19條第1 項規定，均應沒收之，如全部或一部不能沒
    收時，追徵其價額或以其財產抵償之，乃刑法第38條第1 項
    第2 款、第3 款及第3 項職權沒收主義之特別規定，係採義
    務沒收主義，用以澈底杜絕行為人貪取暴利之誘因、工具與
    結果。故因販賣毒品罪所取得之一切對價，自不能與一般正
    常之營利事業僅計算其營利所得之情形，相提並論，不問其
    原屬供販賣所用之成本或因此所得之利潤，亦不以當場扣押
    者為限，本此特別規定，應概予沒收，始符對毒害國民身心
    健康行徑，嚴加懲戒之立法意旨（最高法院96年台上第3247
    號裁判要旨參照）。被告已收取如附表一所示交易對象之購
    毒價金，即屬被告因犯販賣第二級毒品罪所得之財物，雖未
    扣案，應依毒品危害防制條例第19條第1 項前段規定，各於
    其所犯附表一所示販賣第二級毒品罪項下諭知宣告沒收，如
    全部或一部不能沒收時，以其財產抵償之。並就上開宣告多
    數沒收合計販賣所得7000元，定應執行刑如主文第4 項所示
    。
  (四)至扣案之行動電話2 支(SONY ERRICSSON ，含門號00000000
    00號SIM 卡1 枚;LEADING牌黑色雙門號手機1 支（序號：00
    000000000000、00000000000000，門號：0000000000、0000
    000000) ，各係證人林啟民、蔡亦修所有，非被告所有，業
    據證人林啟民、蔡亦修供承在卷，復有屏東縣政府警察局東
    港分局、海巡署南部地區巡防局岸巡第六二大隊扣押物品目
    錄表存卷足參，爰不為沒收之諭知。而被告用以販賣第二級
    毒品予蕭志豐所使用之電話，因蕭志豐業已陳明不記得其號
    碼等語在卷，其門號不明，是否屬被告所有亦屬不明，亦不
    予宣告沒收。
據上論斷，應依刑事訴訟法刑事訴訟法第368 條、第369 條第1
項前段、第364 條、第299 條第1 項前段，毒品危害防制條例第
4 條第2 項、第19條第1 項，刑法第11條、第51條第5 款，判決
如主文。
本案經檢察官陳宗吟到庭執行職務。
中    華    民    國   100    年     3   月    15    日
                  刑事第七庭   審判長法  官  莊飛宗
                                     法  官  謝宏宗
                                     法  官  蔡廣昇
以上正本證明與原本無異。
如不服本判決，應於判決送達後10日內向本院提出上訴書狀，其
未敘述上訴理由者，並得於提起上訴後10日內向本院補提理由書
狀（均須按他造當事人之人數附繕本）「切勿逕送上級法院」。
中    華    民    國   100    年     3   月    15    日
                                     書記官  曾允志
附表一（販賣第二級毒品甲基安非他命部分）：
┌──┬────┬────┬────┬────────┬─────────┐
│編號│交易對象│交易時間│交易地點│  交 易 方 式   │主 文 宣 告 罪 刑 │
├──┼────┼────┼────┼────────┼─────────┤
│ 1  │蕭志豐  │民國98年│屏東縣東│蕭志豐以其使用之│陳志龍販賣第二級毒│
│    │        │8 月 8日│港鎮南平│門號0000000000號│品，處有期徒刑肆年│
│    │        │至同年11│路378 號│行動電話聯繫陳志│。未扣案之販賣第二│
│    │        │月19日間│陳志龍住│龍，表示欲購買第│級毒品所得新臺幣壹│
│    │        │某日    │處      │二級毒品甲基安非│仟元沒收，如全部或│
│    │        │        │        │他命後，隨即依約│一部不能沒收時，以│
│    │        │        │        │前往陳志龍住處向│其財產抵償之。    │
│    │        │        │        │其購得第二級毒品│                  │
│    │        │        │        │甲基安非他命（數│                  │
│    │        │        │        │量不詳），並當場│                  │
│    │        │        │        │交付新臺幣（下同│                  │
│    │        │        │        │）1000元價金予陳│                  │
│    │        │        │        │志龍。          │                  │
├──┼────┼────┼────┼────────┼─────────┤
│ 2  │蕭志豐  │於99年2 │屏東縣東│蕭志豐先在電腦網│陳志龍販賣第二級毒│
│    │        │月14日至│港鎮○○○路上聯繫陳志龍，│品，處有期徒刑肆年│
│    │        │同年月15│學校前  │表示欲購買第二級│。未扣案之販賣第二│
│    │        │日間某日│        │毒品甲基安非他命│級毒品所得新臺幣貳│
│    │        │時許    │        │後，隨即依約前往│仟元，沒收，如全部│
│    │        │        │        │左列之地向陳志龍│或一部不能沒收時  │
│    │        │        │        │購得第二級毒品甲│，以其財產抵償之。│
│    │        │        │        │基安非他命（數量│                  │
│    │        │        │        │不詳），並當場交│                  │
│    │        │        │        │付2000元價金予陳│                  │
│    │        │        │        │志龍。          │                  │
├──┼────┼────┼────┼────────┼─────────┤
│ 3  │蔡亦修  │98年8 月│屏東縣東│向陳志龍購得第二│陳志龍販賣第二級毒│
│    │        │底間某日│港鎮南平│級毒品甲基安非他│品，處有期徒刑年│
│    │        │上午10  │路378 號│命（數量不詳），│拾月。未扣案之販賣│
│    │        │時許    │陳志龍住│並當場交付500 元│第二級毒品所得新臺│
│    │        │        │處之2 樓│價金予陳志龍（起│幣伍佰元，沒收，如│
│    │        │        │房間    │訴書誤載為7000元│全部或一部不能沒收│
│    │        │        │        │）              │時，以其財產抵償之│
│    │        │        │        │                │。                │
├──┼────┼────┼────┼────────┼─────────┤
│4   │蔡亦修  │於 98 年│屏東縣東│向陳志龍購得第二│陳志龍販賣第二級毒│
│    │        │9 月底間│港鎮南平│級毒品甲基安非他│品，處有期徒刑年│
│    │        │某日上午│路378號 │命（數量不詳），│拾月。未扣案之販賣│
│    │        │        │陳志龍住│並當場交付500 元│第二級毒品所得新臺│
│    │        │        │處之2樓 │價金予陳志龍（起│幣伍佰元，沒收，如│
│    │        │        │房間    │訴書誤載為7000元│全部或一部不能沒收│
│    │        │        │        │）。            │時，以其財產抵償之│
│    │        │        │        │                │。                │
├──┼────┼────┼────┼────────┼─────────┤
│5   │蔡亦修  │98年10月│屏東縣東│向陳志龍購得第二│陳志龍販賣第二級毒│
│    │        │底間某日│港鎮南平│級毒品甲基安非他│品，處有期徒刑年│
│    │        │上午    │路378 號│命（數量不詳），│拾月。未扣案之販賣│
│    │        │        │陳志龍住│並當場交付1000元│第二級毒品所得新臺│
│    │        │        │處之2 樓│價金予陳志龍（起│幣壹仟元，沒收，如│
│    │        │        │房間    │訴書誤載為7000元│全部或一部不能沒收│
│    │        │        │        │）。            │時，以其財產抵償之│
│    │        │        │        │                │。                │
├──┼────┼────┼────┼────────┼─────────┤
│6   │陳文川  │99 年 1 │屏東縣東│向陳志龍購得第二│陳志龍販賣第二級毒│
│    │        │、2 月間│港鎮南興│級毒品甲基安非他│品，處有期徒刑肆年│
│    │        │某日下午│路186之2│命（數量不詳），│。未扣案之販賣第二│
│    │        │3時許   │號蕭名宏│並當場交付2000元│級毒品所得新臺幣貳│
│    │        │        │住處    │價金予陳志龍（原│仟元，沒收，如全部│
│    │        │        │        │判決誤載為陳德芳│或一部不能沒收時，│
│    │        │        │        │，逕予更正）。  │以其財產抵償之。  │
└──┴────┴────┴────┴────────┴─────────┘
 附表二（轉讓禁藥甲基安非他命毒品部分）：
┌────┬────┬────┬────────┬─────────┐
│交易對象│交易時間│交易地點│  行 為 方 式   │主 文 宣 告 罪 刑 │
├────┼────┼────┼────────┼─────────┤
│蕭名宏  │99年3 月│屏東縣東│陳志龍無償轉讓數│陳志龍明知為禁藥而│
│        │12日上午│港鎮南平│量不詳之第二級毒│轉讓，處有期徒刑陸│
│        │11時許  │路378號 │品甲基安非他命予│月。              │
│        │        │        │蕭名宏施用。    │                  │
└────┴────┴────┴────────┴─────────┘
附錄本件判決論罪科刑法條：
毒品危害防制條例第4 條第2 項
製造、運輸、販賣第二級毒品者，處無期徒刑或7 年以上有期徒
刑，得併科新臺幣7 百萬元以下罰金。
藥事法第83條第1項
明知為偽藥或禁藥，而販賣、供應、調劑、運送、寄藏、牙保、
轉讓或意圖販賣而陳列者，處7 年以下有期徒刑，得併科新臺幣
5 百萬元以下罰金。